臺灣南投地方法院刑事判決
110年度易字第155號
公  訴  人  臺灣南投地方檢察署檢察官
被      告  廖晏宏


上列被告因毀棄損壞等案件，經檢察官提起公訴（109年度偵字
第5477號），被告於準備程序中就被訴恐嚇危害安全部分事實為
有罪之陳述，經告知簡式審判程序之旨，並聽取公訴人、被告之
意見後，由本院裁定由受命法官獨任就恐嚇危害安全部分進行簡
式審判程序，另就毀損他人物品部分，不經言詞辯論判決如下：
    主  文
廖晏宏犯恐嚇危害安全罪，處拘役參拾日，如易科罰金，以新臺
幣壹仟元折算壹日；緩刑貳年。扣案之瓦斯空氣槍壹枝、彈匣貳
個均沒收之。
被訴毀損他人物品罪部分，公訴不受理。
    事  實
一、廖晏宏與陳宗治為鄰居關係，因前有行車糾紛，廖晏宏竟基
    於恐嚇危害安全之犯意，於民國109年9月25日19時30分許，
    持不具殺傷力之瓦斯槍到陳宗治住處前，朝圍牆內由陳宗治
    飼養之犬隻射擊，陳宗治聽聞聲響出門查看，見廖晏宏持上
    述瓦斯槍站在其屋前對屋內射擊，因而使之心生畏懼，廖晏
    宏以此加害財產、身體之事恐嚇，致生危害於安全。嗣經陳
    宗治報警處理，而查悉上情。
二、案經陳宗治訴由南投縣政府警察局草屯分局報告臺灣南投地
    方檢察署檢察官偵查起訴。
    理  由
壹、有罪部分：
一、程序事項：
  ㈠按除被告所犯為死刑、無期徒刑、最輕本刑為3年以上有期徒
    刑之罪或高等法院管轄第一審案件者外，於第一次審判期日
    前之準備程序進行中，被告先就被訴事實為有罪之陳述時，
    審判長得告知被告簡式審判程序之旨，並聽取當事人、代理
    人、辯護人及輔佐人之意見後，裁定進行簡式審判程序；又
    受命法官行準備程序，與法院或審判長有同一之權限，刑事
    訴訟法第273條之1第1項、第279條第2項前段分別定有明文
    。查本案被告廖晏宏所犯係死刑、無期徒刑、最輕本刑為3 
    年以上有期徒刑或高等法院管轄第一審案件以外之罪，其於
    準備程序中就被訴事實為有罪之陳述，經受命法官告知簡式
    審判程序之旨，並聽取公訴人、被告之意見後，本院認為適
    宜簡式審判程序，依刑事訴訟法第273條之1第1項規定，裁
    定改行簡式審判程序，先予敘明。
  ㈡又簡式審判程序之證據調查，不受刑事訴訟法第159條第1項
    規定之限制，參諸刑事訴訟法第273條之2規定甚明。因此有
    關傳聞證據之證據能力限制規定無庸予以適用，且本案各項
    證據均無非法取得之情形，故本案以下所引證據，均得作為
    認定事實之證據。
二、認定犯罪事實所憑證據及理由：前揭犯罪事實，訊據被告於
    審理中坦承不諱，業經證人即告訴陳宗治、證人陳麗花於警
    詢、偵查中證述明確（見警卷第5-6、7-9、10-11頁，偵卷
    第46-47頁）；復有同意搜索票暨南投縣政府警察局扣押筆
    錄、扣押物品目錄表、扣押物品收據、現場照片2幀暨監視
    器影像擷圖4幀（見警卷第21-28頁）、扣押物品照片10幀（
    見偵卷第21-23頁）等件附卷可稽；足認被告前揭任意性之
    自白與事實相符，堪以採信；本案事證明確，被告犯行洵堪
    認定，應依法論科。
三、論罪科刑之理由：
  ㈠按刑法第305條恐嚇危害安全罪所謂恐嚇，祇須行為人以足以
    使人心生畏怖之情事告知他人即為已足，其通知危害之方法
    並無限制，凡一切以直接之言語、舉動，或其他足使被害人
    理解其意義之方法或暗示其如不從將加危害，而使被害人心
    生畏怖者，均應包括在內。而該言語或舉動是否足以使他人
    生畏怖心，應依社會一般觀念衡量之，如行為人之言語、舉
    動，依社會一般觀念，均認係惡害之通知，而足以使人生畏
    怖心時，即可認屬恐嚇，不以發生客觀上之危害為要件（最
    高法院22年上字第1310號、73年台上字第1933號、84年台上
    字第813號判決意旨參照）。經查，被告於前開犯罪時間至
    告訴人住處外，持不具殺傷力之瓦斯槍射擊其所飼養犬隻，
    依一般社會通念，屬欲加害他人財產、身體之惡害通知行為
    ，且已使告訴人因而心生畏懼。是核被告所為，係犯刑法第
    305條恐嚇危害安全罪。
  ㈡爰以行為人之責任為基礎，審酌被告為成年人，不思以理性
    解決問題，為本案恐嚇危害安全犯行，所為尚非可取；然斟
    酌被告犯後坦承犯行，並與告訴人達成和解，已依約賠償告
    訴人，並於審理中當庭表示願意原諒被告等節，此有撤回告
    訴聲請狀可佐（見本院卷第25、72頁），及其自陳大學畢業
    之智識程度、擔任工廠作業員、經濟狀況為勉持、與父母同
    住等家庭生活情況，暨犯罪之目的、手段、及其所造成之危
    害等一切情狀，量處如主文所示之刑，並諭知易科罰金之折
    算標準。
  ㈢又被告未曾因故意犯罪受有期徒刑以上刑之宣告，此有臺灣
    高等法院被告前案紀錄表1份在卷可佐，本院審酌被告因一
    時失慮致罹刑典，且被告與告訴人業與達成和解，且告訴人
    當庭表明願意原諒被告等情，此有撤回告訴聲請狀為證，本
    院審酌被告犯後確有賠償告訴人所受損害，而認有悔悟之心
    ，方有此補過之舉，信其經此偵、審程序後，當能知所警惕
    ，而無再犯之虞，認所宣告之刑，以暫不執行為適當，爰依
    刑法第74條第1項第1款宣告緩刑2年，以啟自新。
四、沒收部分：至扣案之瓦斯空氣槍1枝、彈匣2個，均為被告所
    有，且係供本案犯罪所用之物，業經被告於審理中供承在卷
    ，爰依刑法第38條第2項規定宣告沒收。另扣案填彈匣1個、
    BB彈1包、潤滑劑1個、瓦斯罐1個，均非屬違禁物，且經被
    告於審理中陳稱與本案無關，依卷內所存事證亦無從佐證，
    曾供本案犯罪使用，爰均不予宣告沒收。
貳、公訴不受理部分：
一、公訴意旨另略以：廖晏宏與陳宗治係鄰居，雙方疑似曾有行
    車糾紛，廖晏宏竟基於毀損他人物品之犯意，先於民國109
    年8月間某日20時許，持不具殺傷力之瓦斯槍，在陳宗治位
    於南投縣○○鄉○○村○○路00000號住家前，對陳宗治所有之廣
    告看板射擊，造成看板有數十個凹洞，致令不堪使用；因認
    被告就此另涉刑法第354條之毀損他人物品罪嫌等語。
二、按告訴乃論之罪，告訴人於第一審辯論終結前得撤回其告訴
    ；又告訴經撤回者，應諭知不受理之判決，且得不經言詞辯
    論為之，刑事訴訟法第238條第1項、第303條第3款、第307
    條分別定有明文。
三、查告訴人告訴被告毀損案件，經檢察官提起公訴，認被告涉
    犯刑法第354條之毀損罪嫌，依同法第357條規定，須告訴乃
    論。茲因被告與告訴人成立和解，並經告訴人具狀撤回本案
    告訴，此有撤回告訴狀1紙（見本院卷第25頁）在卷可稽，
    揆諸前揭規定，就被告被訴毀損罪部分，即應為公訴不受理
    之諭知。
據上論斷，應依刑事訴訟法第273條之1第1項、第299條第1項前
段、第303條第3款、第307條，判決如主文。
本案經檢察官王元隆提起公訴；檢察官林孟賢到庭執行職務。
中　　華　　民　　國　　110 　年　　10　　月　　29　　日
　　　　　　　　　刑事第二庭    法　官　劉彥宏
以上正本與原本無異。
如不服本判決應於收受送達後20日內向本院提出上訴書狀，並應
敘述具體理由；其未敘述上訴理由者，應於上訴期間屆滿後20日
內向本院補提理由書（均須按他造當事人之人數附繕本）「切勿
逕送上級法院」。
                                書記官 
中　　華　　民　　國　　110 　年　　11　　月　　1 　　日
中華民國刑法第305條
以加害生命、身體、自由、名譽、財產之事恐嚇他人，致生危害
於安全者，處二年以下有期徒刑、拘役或九千元以下罰金。